* Spannungsgesteuerter Wechselschalter (SPDT).
*
* Zwei Kontakte am selben Steuerpaar, gegenlaeufig. Der Ruhekontakt bekommt kein
* zweites Modell mit gespiegelter Schwelle und auch nicht das Steuerpaar
* verkehrt herum - beides geht schief, sobald die Schwellen nicht symmetrisch um
* null liegen: bei Von=3/Voff=0 laeuft die gespiegelte Steuerspannung ins
* Negative und erreicht die Schwelle nie, der Ruhekontakt bleibt dauerhaft
* offen. Stattdessen dasselbe Modell mit vertauschtem Ron/Roff: gleiche
* Schwelle, gleiche Hysterese, gleiche Richtung - nur der Widerstand ist
* andersherum, und damit ist der Kontakt zwangslaeufig der komplementaere.
*
* Pins:  COM NC NO = Kontakte,  CP CN = Steuerpaar
*
*   Steuerspannung unter der Schwelle : COM-NC geschlossen (Ruhelage)
*   ueber der Schwelle                : COM-NO geschlossen
*
* Die Hysterese ist etwas schmaler als der halbe Schwellenabstand (0,45 statt
* 0,5). Sonst faellt die Einschaltschwelle Vt+Vh genau auf Von, und ngspice
* schaltet erst *oberhalb* - ein Steuersignal, das bis genau Von geht, legt den
* Schalter dann nie um. Das ist kein Sonderfall: Multisim traegt als Von
* regelmaessig den Pegel des Steuersignals selbst ein.
*
* Eigenes Modell, keine Uebernahme aus einer fremden Bibliothek.
.subckt vcspdt COM NC NO CP CN PARAMS: Von=1 Voff=0 Ron=10m Roff=1G
S1 COM NO CP CN SWC
S2 COM NC CP CN SWO
.model SWC SW(Ron={Ron} Roff={Roff} Vt={(Von+Voff)/2} Vh={0.45*abs(Von-Voff)})
.model SWO SW(Ron={Roff} Roff={Ron} Vt={(Von+Voff)/2} Vh={0.45*abs(Von-Voff)})
.ends vcspdt
